臺灣雲林地方法院交通事件裁定　　　　　　　　　　九十一年度交聲字第一四號
　　原處分機關　交通部公路總局嘉義區監理所雲林監理站
　　受處分人
　　即異議人　甲○○
右列受處分人即異議人因違反道路交通管理處罰條例，不服交通部公路總局嘉義區監
理所雲林監理站九十一年十月二十一日雲監五字第裁七二─000000000號違
反道路交通管理事件裁決書所為之裁決，聲明異議，本院裁定如左：
    主  文
異議駁回。
    理  由
一、按汽車駕駛人，有持學習駕駛證，在駕駛學習場外未經許可之學習駕駛道路駕車
    者，處新臺幣六千元以上一萬二千元以下罰鍰，並得當場禁止其駕駛及扣留其車
    輛牌照，道路交通管理處罰條例第二十一條第一項第九款定有明文。
二、異議人為持學習駕駛證之汽車駕駛人，於民國九十一年九月二日十五時二十分許
    ，駕駛大中華汽車駕駛訓練班之車牌號碼ＨＯ─三七八三號教練車，在未經許可
    之學習駕駛道之板橋市○○路與僑中一街一二四巷口行駛，而違反道路交通管理
    處罰條例之行為，經執行交通勤務之警察舉發，製發北縣警交字第Ｃ00000
    000號舉發違反道路交通管理事件通知單一紙，並移送交通部公路總局嘉義區
    監理所雲林監理站依首揭規定，於九十一年十月二十一日以雲監五字第裁七二─
    000000000號違反道路交通管理事件裁決書，裁決罰鍰新臺幣六千元。
三、異議人對於自己持學習駕駛證，於九十一年九月二日十五時二十分許，駕駛大中
    華汽車駕駛訓練班之車牌號碼ＨＯ─三七八三號教練車，行經板橋市○○路與僑
    中一街一二四巷口等事實，並不爭執，只是認為教練車係由當時之教練掌握、控
    制，而不是學習之駕駛人，警察舉發對象有誤，又板橋市○○路與僑中一街一二
    四巷口與核准之學習駕駛道路相連接，未有明顯之界線及標誌、標示，駕駛人無
    法辨識，不應有罰。查，板橋市○○路與僑中一街一二四巷口並非經核准之學習
    駕駛道路，亦為所否認的，並有臺北縣政府警察局九十一年十一月二十一日北警
    交字第０九一０一六六一００號函、臺北縣政府警察局板橋分局九十一年十一月
    二十九二日板警行裁字第０九一００三四０五０號函及其答辯報告書、現場示意
    圖各一紙在卷可證，又異議狀內已經載明該次係因教練何菊明內急，為如廁方便
    才將車輛轉入該巷口，自非異議人所言因未有明顯之界線及標誌、標示，無法辨
    識所致，此部分異議理由不能成立。又學習駕駛車輛雖有教練座，教練有時會操
    控車輛，但教練只是在駕駛中從旁教導或注意有無意外狀況之發生而已，坐於駕
    駛座者駕駛、操控該車輛者，仍然是該名學習者，此為一般之常識，而異議人又
    非主張將上開教練車開到該巷口者為教練，所以其異議駕駛人應當為教練，而非
    學習駕駛者，並無理由。從而，原處分機關據以援引首揭規定，裁決罰鍰新臺幣
    六千元，核無不合，本件異議為無理由，應予駁回。
據上論斷，爰依道路交通管理處罰條例第八十七條第二項、道路交通案件處理辦法第
十九條，裁定如全文。
中      華      民      國     九十一    年    十二    月     十一     日
                               臺灣雲林地方法院交通法庭
                                   法  官  吳  褔  森
右為正本證明與原本無異。
如不服本裁定，應於送達後五日內，向本院提出抗告狀。（應附繕本）
                                   書記官  李  松  坤
中      華      民      國     九十一    年    十二    月     十一     日
